# 有限责任公司可以在股东内部约定将出资折算为股份计算吗？

提问人：lemonantree 时间：2015-06-26 08:09:41
有限责任公司可以在股东内部约定将出资折算为股份计算吗？ 例如，有限责任公司的注册资本总额为 100 万元，为方便后续增资和持股比例计算，拟约定，按 1 元折算 1 股，计算股东持有的股份，并按股份数量分红。 今后增资时，可以增发股份 10 万股，每股价格 1元或溢价、折价增资，也便于实行股权激励。

回答人：chenyiwei
这是股东之间的内部约定，我理解应不违反法律法规规定。但对外仍然只能称为股权，不能称为股份。